臺灣高雄地方法院刑事裁定　　　　　　 96年度交聲字第103號
原處分機關　交通部公路總局高雄區監理所
異　議　人　甲○○
即受處分人
上列受處分人因違反道路交通管理處罰條例案件，對於交通部公
路總局高雄區監理所於民國96年2 月6 日所為之處分（原處分：
高監自裁字裁80-HB0000000 號），聲明異議，本院裁定如下：
    主  文
異議駁回。
    理  由
一、異議意旨略以：異議人於民國96年1 月3 日20時許駕駛車牌
    號碼4605-ME 號自用小客車行經台中縣東勢鎮○○路時，由
    於行動電話響起，異議人隨即停靠路旁安全處接聽電話，約
    過20分鐘許，警員陳奕燈突然敲車窗命異議人出示駕照及行
    照，並取出舉發違反道路交通管理事件通知單填寫，警員陳
    奕燈表示異議人闖紅燈，異議人請警員陳奕燈出示照相證據
    ，警員陳奕燈竟大聲嚇阻異議人。本路段人跡稀少，光線昏
    暗，如有設置酒後駕車攔檢處，異議人怎會沒看見，又取締
    酒後駕車攔檢處應有錄影、錄音存證，警員執行勤務取締違
    規，自應負舉證責任。再者，警員職務報告中先稱「立即將
    車停放...50 公尺」與「本案職當時...80 公尺」等語前後
    矛盾，為此狀請均院撤銷原處分云云。
二、按「汽車駕駛人，行經有燈光號誌管制之交岔路口闖紅燈者
    ，處新臺幣1,800 元以上5,400 元以下罰鍰。」，並記違規
    點數3 點，道路交通管理處罰條例第53條第1 項、第63條第
    1 項第3 款定有明文。
三、經查：
  (一)異議人即受處分人於上開時、地，駕駛車牌號碼4605-ME 號
    自小客車，闖越紅燈之違規事實，有原舉發機關之舉發違反
    道路交通管理事件通知單及違反道路交通管理事件裁決書各
    1 份在卷可稽。
  (二)異議人雖以上開情詞置辯，惟查：證人即本件現場攔停之巡
    官黃明宏於本院訊問時結證稱：本件是由我攔停、陳奕燈舉
    發，我們當時站在台中縣東勢鎮○○路與新興巷口前方100
    公尺的轉角處，當時我站在紅燈前方80公尺處，陳奕燈站在
    紅燈前方100 公尺處，我站立的位置可以看到異議人闖越紅
    燈，異議人闖越紅燈後看到我在攔檢，就停在我的前方30公
    尺，即紅綠燈前方50公尺處，是異議人闖越紅燈後看到我拿
    指揮棒示意異議人停車後才停在路邊，並非如異議人所言開
    單之前已停在路旁20分鐘等語（見本院96年3 月26日訊問筆
    錄）明確，且巡官黃明宏與警員陳奕燈到達東關路與新興巷
    口前方100 公尺處時，並未看到異議人將車停在路旁，是異
    議人將車開近巡官黃明宏及警員陳奕燈時，巡官黃明宏才將
    之攔停一情，亦經證人即本件現場舉發之警員陳奕燈於本院
    訊問時結證屬實（見上開訊問筆錄），且有證人即巡官黃明
    宏當庭提出異議人違規地點及異議人遭攔停地點之照片2 張
    附卷為佐。異議人雖辯稱警方取締違規時並無錄影、錄音以
    資為證，惟道路交通管理處罰條例並未規定警方以攔停舉發
    行為人違規時，需以科學儀器取得證據，此觀之道路交通管
    理處罰條例自明，況證人之證言為法定之證據方法，警察為
    維持秩序，取締違規駕車僅是依法執行職務，自無偏頗立場
    之必要，且警員係屬司法警察人員之一份子，應深切明白出
    庭作證具結後，應據實陳述之義務及如有偽證應受處罰之嚴
    重後果，當時執勤之巡官黃明宏及警員陳奕燈於本院訊問時
    ，在法官告知證人具結之義務及偽證之處罰並命其朗讀結文
    並具結後，仍為上開證述，是其所為證言，應屬真實可信。
    況證人巡官黃明宏及警員陳奕燈乃是依法令執行公務之警員
    ，與異議人素昧平生，並無恩怨，實無捏造事實違法取締之
    理。至台中縣東勢鎮○○路與新興巷口裝設之監視錄影帶，
    因其保存期限僅有10日，已無法調閱，有台中縣警察局東勢
    分局茅埔派出所回函1 份存卷可查，是本院自無從審酌，附
    此敘明。
  (三)綜上所述，異議人確有如舉發違反道路交通管理事件通知單
    所載之違規事實，應可認定。故原處分機關據以援引上開規
    定，裁處如上開裁決書處罰主文所示之罰鍰並記違規點數，
    並無不當，本件異議為無理由，應予駁回。
五、據上論斷，應依道路交通案件處理辦法第19條，裁定如主文
    。
中　　華　　民　　國　　96　　年　　5 　　月　　4 　　日
                  交通法庭      法　官  林芳華
以上正本證明與原本無異。
如不服本裁定應於送達後5日內向本院提出抗告狀。
中　　華　　民　　國　　96　　年　　5 　　月　　5 　　日
                                書記官  黃靖媛
